臺灣臺中地方法院刑事判決　　　　　　 100年度易字第1214號
公　訴　人　臺灣臺中地方法院檢察署檢察官
被　　　告　吳明雄
上列被告因竊盜案件，經檢察官提起公訴（99年度偵字第25281
、100年度偵字第3345號），被告於準備程序中就被訴事實為有
罪之陳述，經告知簡式審判程序之旨，並聽取當事人之意見後，
裁定改以簡式審判程序判決如下：
    主    文
吳明雄於夜間侵入住宅、毀壞安全設備竊盜，累犯，處有期徒刑
拾壹月。又於夜間侵入住宅竊盜，累犯，處有期徒刑壹年。應執
行有期徒刑壹年捌月。
    犯罪事實及理由
一、犯罪事實：
    吳明雄前於民國96年間，因詐欺案件，經本院以96年度易字
    第3904號判決判處有期徒刑5月，減為有期徒刑2月又15日確
    定，甫於97年1月28日易科罰金執行完畢。詎仍不思警惕，
    復意圖為自己不法之所有，分別於：
(一)99年9月2日23時至24時許之夜間，利用居住在其女友林語琪
    位於臺中縣太平市（現改制為臺中市太平區○○○路○段150
    號9樓之3住處之機會，趁隔鄰9樓之5住戶林惠珠家中無人之
    際，以林惠珠藏放在門外鞋櫃內之大門鑰匙開啟大門而進入
    屋內，並以腳踹開該住宅內之具有防閑作用之安全設備房間
    木門，而破壞其上之門鎖後，進入房間內，竊取林惠珠所有
    之HI-FI喇叭1組、電腦主機1組（含電源線、滑鼠）、HANNS
    -G電腦螢幕1臺、三洋牌銀鯊按摩棒1支、D-BOX牌DVD播放器
    1臺（含遙控器1支）、PRAKTIC A牌數位相機1臺、SONYERIC
    SSION牌手機1支、NOKIA牌手機1支、MUCH牌手機1支（含SIM
    卡1張）、G-PLUS牌手機1支、GOER牌手錶1支、STAR-I牌打
    火機1個、手槍型打火機1個、香菸鐵盒1個、AIV牌耳機1個
    、NIC ORETTE牌戒菸劑10支等物，得手後搬至不知情之林語
    琪上開住處藏放。嗣林惠珠返家發現屋內物品遭竊，同時林
    語琪亦發現其房間內多出電腦主機等不明物品，遂懷疑是吳
    明雄所為，後經警在林語琪上開住處房間內查獲，並扣得上
    開物品（已發還）。
(二)99年11月11日2時38分許之夜間，在王永勳位於臺中市○區
    ○○路326號住處前，將手伸入窗戶取得該屋大門鎖鑰匙之
    後，再以之開啟大門進入屋內，竊取華碩牌筆記型電腦1臺
    、奇美牌HDLED液晶螢幕1臺、BMW牌模型車1臺、NISSAN牌模
    型車1臺、外接式硬碟1臺、遠傳牌網路節費盒1臺、OKWAP牌
    手機1臺、數位相機1臺、現金1800元、汽車駕駛執照1張、
    重型機車駕駛執照1張、滑鼠墊1個、手機充電器1個得手，
    ，後王永勳因聽聞屋內有人起床聲響，遂衝破落地窗門往外
    逃離現場，於現場遺留血跡、紅色外套（口袋內有手機2支
    、項鍊1條及藥盒2個）。嗣經王永勳報警後，警方於屋內電
    腦主機外殼採集指、掌紋各1枚，經送往內政部警政署刑事
    警察局以指紋特徵點比對法、指紋電腦比對法、掌紋特徵比
    對法、掌紋電腦比對法鑑定，結果與吳明雄之右小指指紋、
    右手掌紋相同，而查悉上情。
二、證據能力說明：被告吳明雄所犯係死刑、無期徒刑、最輕本
    刑為3 年以上有期徒刑以外之罪，被告於準備程序中就被訴
    事實為有罪之陳述，經告知簡式審判程序之旨，並聽取公訴
    人及被告之意見後，本院依刑事訴訟法第273條之1第1 項規
    定，裁定進行簡式審判程序，且依同法第273條之2 、第159
    條第2 項之規定，不適用傳聞法則有關限制證據能力之相關
    規定，合先敘明。
三、認定犯罪事實所憑之證據名稱：
(一)被告吳明雄於偵查及本院審理中之自白。
(二)證人林惠珠、林語琪、王永勳於警詢之證述。
(三)扣押物品目錄表2紙、贓物認領保管單3紙及照片7張。
(四)臺中市警察局（現改制為臺中市政府警察局）第三分局現場
    勘察報告（含刑案現場採證照片）1份。
(五)內政部警政署刑事警察局99年11月24日刑紋字第0990164504
    號鑑定書1份。
四、新舊法比較部分：
    查刑法第321條業經總統於100年1月26日以華總一義字第100
    00015561號令公布修正，並於100年1月28施行，本件被告等
    前揭行為時刑法第321條加重竊盜罪規定為：「犯竊盜罪而
    有左列情形之一者，處6月以上、5年以下有期徒刑：一、於
    夜間侵入住宅或有人居住之建築物、船鑑或隱匿其內而犯之
    者。二、毀越門扇、牆垣或其他安全設備而犯之者。三、攜
    帶兇器而犯之者。四、結夥三人以上而犯之者。五、乘火災
    、水災或其他災害之際而犯之者。六、在車站或埠頭而犯之
    者。前項之未遂犯罰之。」修正後之刑法第321 條則規定為
    ：「犯竊盜罪而有下列情形之一者，處6月以上、5年以下有
    期徒刑，得併科新臺幣10萬元以下罰金：一、侵入住宅或有
    人居住之建築物、船艦或隱匿其內而犯之者。二、毀越門扇
    、牆垣或其他安全設備而犯之者。三、攜帶兇器而犯之者。
    四、結夥三人以上而犯之者。五、乘火災、水災或其他災害
    之際而犯之者。六、在車站、埠頭、航空站或其他供水、陸
    、空公眾運輸之舟、車、航空機內而犯之者。前項之未遂犯
    罰之。」是被告行為後法律已有變更，應依刑法第2條第1項
    之規定，為「從舊從輕」之比較。本案經比較新舊法後，以
    修正前刑法第321 條之規定（因舊法未規定得併科新臺幣10
    萬元以下罰金），有利於被告吳明雄，自應適用修正前刑法
    第321條之規定。
五、論罪科刑部分：
(一)按刑法第321條第1項第2款之所謂「門扇」專指狹義之門戶
    而言，亦即分隔住宅或建築物內外之間之出入口大門，而所
    謂「其他安全設備」，則指門扇牆垣以外，依通常觀念足認
    防盜之一切設備而言，如電網、門鎖以及窗戶等，至於已入
    住宅或建築物大門之室內諸門，不論房間門、廚房門、通往
    陽台之落地式鋁製玻璃門，均應認係「其他安全設備」（司
    法院（73）廳刑一字第603號函參照），是住宅內部各房間
    之房門，本身即屬該法條之「安全設備」，其上所含之喇叭
    門鎖，亦屬該房間門之一部，乃係「安全設備」之一部分。
    次按刑法第321條第1項第2款所謂毀越門扇牆垣，係指毀損
    及超越或踰越門扇牆垣而言，與用鑰匙開鎖啟門入室者不同
    。所謂越進門扇牆垣，其越進二字亦應解為超越或踰越而進
    ，非謂啟門入室即可謂之越進，亦即「越」字，係指越入者
    而言，如係走入，不得謂之「越」（最高法院22年上字第45
    4號判例暨24年度總會決議（五七）意旨可資參照）。經查
    ，本件被告就犯罪事實欄一（二）所載侵入被害人王永勳住
    宅竊盜時，固有將手伸入窗戶取得該屋大門鑰匙之情形，惟
    其此等舉動之目的既僅在於取得鑰匙以開啟該大門之門鎖，
    應仍屬上揭「啟門入室」之範疇，尚難遽謂該當於刑法第32
    1條第1項第2款之「踰越」要件。故被告吳明雄就犯罪事實
    欄一（一）之所為，係犯刑法第321條第1項第1款、第2款於
    夜間侵入住宅、毀壞安全設備竊盜罪；就犯罪事實欄一（二
    ）之所為，係犯刑法第321條第1項第1款之於夜間侵入住宅
    竊盜罪，公訴意旨認被告吳明雄此部分另有同條項第2款逾
    越安全設備之情節，容有誤會，併此敘明。被告吳明雄前後
    2次加重竊盜犯行，犯意各別，應予分論併罰。
(二)被告前於96年間，因詐欺案件，經本院以96年度易字第3904
    號判決判處有期徒刑5月，減為有期徒刑2月又15日確定，甫
    於97年1月28日易科罰金執行完畢等情，有臺灣臺中地方法
    院檢察署刑案資料查註紀錄表、臺灣高等法院被告前案紀錄
    表各1紙附卷可稽，其於5年以內故意再犯本件有期徒刑之2
    罪，均為累犯，應依刑法第47條第1項各加重其刑。爰審酌
    被告吳明雄正值壯年，不思憑勞力賺取金錢，為圖一己之利
    ，於夜間侵入他人住宅，惡害非輕，且破壞安全設備竊盜，
    所為殊值非難，並考量被告吳明雄所竊取物品價值，及所竊
    取自被害人林惠珠之物品已返還，然尚未與被害人林惠珠、
    王永勳和解，賠償其等所受之損失，另就被告犯後坦承犯行
    、態度尚可，暨被告吳明雄之前科素行（見卷附之臺灣高等
    法院被告前案紀錄表）、智識程度為國小畢業（見警詢筆錄
    受詢問人之教育程度欄）等一切情狀，分別量處如主文所示
    之刑，併定其應執行之刑，以示懲儆。被告吳明雄遺留於被
    害人王永勳住處之紅色外套（口袋內有手機2支、項鍊1條及
    藥盒2個），因與本件竊盜犯行無關，爰不予宣告沒收。
六、應適用之法條：刑事訴訟法第273條之1第1項、第299條第1
    項前段、第310條之2、第454條第1項，刑法第2條第1項前段
    、（修正前）第321條第1項第1款、第2款、第47條第1 項、
    第51條第5款。
本案經檢察官張國強到庭執行職務。
中    華    民    國   100    年    5     月    27    日
                  刑事第十五庭  法  官  柯雅惠
以上正本證明與原本無異。
如不服本判決應於收受判決後10日內向本院提出上訴書狀，並應
敘述具體理由；其未敘述上訴理由者，應於上訴期間屆滿後20日
內向本院補提理由書（均須按他造當事人之人數附繕本）「切勿
逕送上級法院」。
                                書記官  廖健雄
中    華    民    國  100    年    5    月     27    日
附錄論罪科刑法條
刑法第321條
犯竊盜罪而有左列情形之一者，處 6 月以上、 5 年以下有期徒
刑：
一、於夜間侵入住宅或有人居住之建築物、船艦或隱匿其內而犯
    之者。
二、毀越門扇、牆垣或其他安全設備而犯之者。
三、攜帶兇器而犯之者。
四、結夥三人以上而犯之者。
五、乘火災、水災或其他災害之際而犯之者。
六、在車站或埠頭而犯之者。
前項之未遂犯罰之。